【裁判字號】    98,易,3847
【裁判日期】    981124
【裁判案由】    傷害
【裁判全文】
臺灣臺中地方法院刑事判決              98年度易字第3847號
聲  請  人  臺灣臺中地方法院檢察署檢察官
被      告  甲○○
                      2號
被      告  乙○○
上列被告因傷害案件，經檢察官聲請簡易判決處刑（98年度偵字
第17678號），本院臺中簡易庭認不宜以簡易判決處刑（98年度
中簡字第3415號），改依通常程序審理，判決如下：
    主    文
本件公訴不受理。
    理    由
一、公訴意旨如附件聲請簡易判決處刑書所載。
二、按告訴乃論之罪，其告訴經撤回者，應諭知不受理之判決，
    並得不經言詞辯論為之，此為刑事訴訟法第303 條第3 款、
    第307條所明定。本件被告甲○○、乙○○經檢察官以刑法
    第277條第1項之傷害罪提起公訴，依照同法第287條前段規
    定係屬告訴乃論之罪，茲經告訴人即被告甲○○、乙○○二
    人於第一審辯論終結前，雙方達成和解，具狀撤回告訴，爰
    不經言詞辯論，諭知不受理之判決。
據上論斷，應依刑事訴訟法第452 條、第303 條第3 款、第307
條，判決如主文。
中    華    民    國    98    年    11    月    24    日
                  刑事第十三庭  法  官  劉邦繡
以上正本證明與原本無異。
如不服本判決應於收受判決後10日內向本院提出上訴書狀，並應
敘述具體理由；其未敘述上訴理由者，應於上訴期間屆滿後20日
內向本院補提理由書（均須按他造當事人之人數附繕本）「切勿
逕送上級法院」。
                                書記官  何俞瑩
中    華    民    國    98    年    11    月    24    日
「附件」
臺灣臺中地方法院檢察署檢察官聲請簡易判決處刑書
                                     98年度偵字第17678號
    被      告  甲○○  女  51歲（民國○○年○月○○日生）
                        住臺中縣大里市○○里○村街146巷8
                          2弄12號
                        國民身分證統一編號：Ｚ000000000號
                乙○○  女  56歲（民國○○年○月○○日生）
                        住臺中市○區○○路328巷14之1號
                        國民身分證統一編號：Ｚ000000000號
上列被告等因傷害案件，業經偵查終結，認為宜聲請以簡易判決
處刑，茲將犯罪事實及證據並所犯法條分敘如下：
            犯罪事實
一、甲○○、乙○○於民國98年3月26日下午某時，於電話通話
    中因細故發生爭執，甲○○遂於同日下午5時10分許，抵達
    臺中市○○街163之9號，欲找乙○○理論，雙方遂從口角演
    變為互毆，甲○○即基於傷害之犯意，於上開時、地，持鐵
    棍（未扣案）毆打乙○○，並將乙○○推倒在地，使乙○○
    因而受有左前臂淤傷、右下肢擦傷、左足挫傷之傷害。另乙
    ○○亦基於傷害之犯意，於同一時、地，徒手拉扯甲○○之
    頭髮、胸部及頸部，致甲○○因而受有左右手臂、前胸、頸
    部及背部多處挫傷合併瘀血、頭皮3*2公分血腫之傷害。
二、案經甲○○、乙○○告訴偵辦。
            證據並所犯法條
一、訊據被告甲○○、乙○○對於上揭時、地雙方發生肢體衝突
    並導致對方受傷一節供認不諱，惟均矢口否認有何傷害犯意
    ，均各自辯稱：係對方先出手傷人，伊係出於正當防衛云云
    。然查，被告2人上揭犯行，業據其等各自指訴對方犯罪情
    節明確，並有被告2人之診斷證明書、病歷資料、通聯紀錄
    在卷可資佐證。被告2人所辯，顯係卸責之詞，不足採信。
    本件事證明確，被告2人犯嫌已堪認定。
二、核被告2人所為，均係犯刑法第277條第1項前段之傷害罪嫌
    。
三、依刑事訴訟法第451條第1項聲請逕以簡易判決處刑。
    此    致
臺灣臺中地方法院
中    華    民    國    98    年    10    月    3     日
                              檢察官    林宏昌
本件正本證明與原本無異
中    華    民    國    98    年    10    月    14    日
                              書記官    曹子聖
錄本案所犯法條全文：刑法第277條第1項
中華民國刑法第277條
（普通傷害罪）
傷害人之身體或健康者，處3年以下有期徒刑、拘役或1千元以下
罰金。
犯前項之罪因而致人於死者，處無期徒刑或7年以上有期徒刑；
致重傷者，處 3 年以上 10 年以下有期徒刑。


司法院資訊處製作；財團法人民間司法改革基金會備份。
